# 在集团财务公司承兑汇票算关联交易吗？

提问人：mazhiyuan 时间：2021-04-26 17:10:23
求助陈版：
公司拟IPO，公司部分承兑汇票由本集团财务公司承兑，请问该类交易是否系需上市需披露的关联交易内容？是否有明确规定？多谢

回答人：chenyiwei
属于应披露的关联方交易。证监会和交易所对上市公司与其所属集团财务公司之间的交易有特殊的监管和披露要求。
在某些案例中，集团财务公司是上市公司的子公司。这种情况下上市公司及其他子公司与集团财务公司之间的交易不作为关联交易披露，但反过来需将集团财务公司与集团内上市公司合并范围外的其他企业之间的交易作为关联交易披露。